臺灣桃園地方法院刑事判決　　　　　　　93年度訴字第2090號
公　訴　人　臺灣桃園地方法院檢察署檢察官
被　　　告　天○○
選任辯護人　徐志明律師
上列被告因違反水土保持法案件，經檢察官提起公訴（九十三年
度偵字第一Ｏ六Ｏ三號），本院判決如下：
    主  文
天○○在公有山坡地及私人山坡地內未經同意擅自占用、堆積土
石、開挖整地，致生水土流失，累犯，處有期徒刑壹年貳月，併
科罰金新台幣伍拾萬元，罰金如易服勞役，以罰金總額與陸個月
之日數比例折算。
    事  實
一、天○○前因違反稅捐稽徵法等案件，經臺灣高雄地方法院於
    民國九十二年五月十六日以九十一年度訴字第三六四九號判
    決判處應執行有期徒刑六月，如易科罰金，以三百元折算一
    日，而於九十二年六月三十日確定，後於九十二年十一月十
    日易科罰金執行完畢，猶不知悔悟。
二、天○○於九十三年初欲承租申○○所有坐落桃園縣龍潭鄉○
    ○○段六六一之二號、六六二之一號、六六三之一號、六六
    三之二號、六六五之二號地號土地，而徵得申○○之委任人
    未○○（即申○○之子）之同意得使用前揭五筆土地，為水
    土保持義務人，而其為在前揭五筆土地上經營土雞城，明知
    如附表編號二至十六號土地為附表所示之人所有之私人、公
    有山坡地、及如附件附圖所示未登錄地為國有財產而屬中華
    民國所有之公有山坡地，且復明知附表所示之土地，業經行
    政院核定及台灣省政府公告劃定為山坡地保育利用條例及水
    土保持法所稱之山坡地範圍，詎為經營土雞城，而於九十三
    年三月間某日起，未徵得附表編號二至十六號所示所有權人
    、附件及附圖所示未登錄地所有權人中華民國之同意，且未
    先擬具水土保持計畫及報請主管機關核准，竟僱用不知情之
    不詳成年男子約三至五人，在如附圖所示土地逐漸擴大開挖
    整地，而開發聯外道路以連接原預定土雞城處至山下廣輝電
    子工廠，並堆積土石而擅自占用公有及私人山坡地，造成地
    表裸露及形成多處沖蝕溝、小規模崩塌之現象，致生水土流
    失。迄於九十三年六月二十五日下午三時許，桃園縣政府水
    務局非有偵查犯罪職權之公務人員午○○、亥○○會同桃園
    縣龍潭鄉公所人員至現場勘查，適天○○在現場而向午○○
    、亥○○坦承其為僱工開挖之行為人，而悉上情。嗣經臺灣
    桃園地方法院檢察署檢察官會同天○○、午○○、亥○○、
    桃園縣警察局平鎮分局龍潭分駐所警員、桃園縣龍潭鄉公所
    人員、大溪地政事務所人員到場履勘測量，測得如附件所示
    之使用面積合計達二點三八九八公頃。
三、案經桃園縣政府函送台灣桃園地方法院檢察署檢察官偵查起
    訴。
        理  由
一、最高法院九十三年度台上字第三五三三號判決要旨：「刑事
    訴訟法第一百五十九條第一項雖規定，被告以外之人於審判
    外之言詞或書面陳述，除法律有規定外，不得作為證據。惟
    同法第一百五十九條之五第二項已規定，當事人、代理人或
    辯護人於法院調查證據時，知有第一百五十九條第一項不得
    為證據之情形，而未於言詞辯論終結前聲明異議者，視為有
    前項之同意（指同條第一項之同意作為證據）。此乃第一百
    五十九條第一項所容許，得作為證據之例外規定之一」。經
    查本案被告、辯護人及檢察官於言詞辯論終結前，均未就所
    調查之證據主張有刑事訴訟法第一百五十九條第一項不得為
    證據之情形（詳本院九十四年十二月八日審判筆錄），是參
    照上開最高法院判決要旨，本案經調查之證據均有證據能力
    。又證人鐘隆發、午○○、丙○○、未○○於本院審理時結
    證之證詞，依同法第一百五十九條之一第一項規定，自有證
    據能力。
二、訊據被告天○○固坦承未先擬具水土保持計畫及報請主管機
    關核准而僱工在附件及附圖所示土地上開挖整地、闢建道路
    、堆積土石之事實，惟辯稱：伊所開挖之現場並未無水土流
    失之結果，且伊係主動向桃園縣政府水務局人員亥○○表示
    為開挖整地之行為人，伊有自首之情事云云；被告之辯護人
    之辯護意旨亦同被告所述。經查：
（一）附表編號一所示之土地，被告業經徵得所有權人申○○之
      委任人未○○之同意而有使用管領權限，其為水土保持義
      務人一節，業經被告於偵查及本院審理時供述在卷，核與
      證人未○○於本院審理時證述相符，並有坐落桃園縣龍潭
      鄉○○○段六六三之二號土地登記謄本附卷足憑。又附表
      、附件及附圖所示之土地及未登錄地，係經行政院六十八
      年十一月二十一日台六八經字第一一七Ｏ一號函、八十五
      年一月十三日台八五農Ｏ一三三五號函核定及臺灣省政府
      六十九年二月六日府農山字第一二Ｏ一六六號公告、八十
      五年三月六日八五府農水字第一二三一四號公告，屬於水
      土保持法及山坡地保育利用條例所稱之山坡地等情，業據
      證人午○○於本院審理時證述在卷（詳本院九十四年五月
      二十日簡式審判筆錄、同年十一月十五日審判筆錄），並
      有土地登記謄本共十六份（附本院卷）、臺灣省政府於八
      十五年三月六日以八五府農水字第一二三一四號公告暨所
      附臺灣省山坡地範圍地段明細表（調整後新段名）影本等
      各一件在卷可憑（見偵查卷第十三、十四頁）。又被告未
      先擬具水土保持計畫及報請主管機關核准，且未經取得附
      表編號二至十六號所示所有權人、附件及附圖所示未登錄
      地所有權人中華民國之同意，即於附圖所示之山坡地上占
      用並擅自開挖整地、闢建道路、堆積土石，開挖面積達二
      點三八九八公頃等情，除據被告於本院審理時坦認不諱外
      ，亦經桃園縣龍潭鄉公所人員、桃園縣政府水務局至現場
      會勘及臺灣桃園地方法院檢察署檢察官至現場勘驗屬實，
      並囑託桃園縣大溪地政事務所至現場測量明確，此有桃園
      縣違規使用山坡地案件九十三年六月二十五日現場會勘紀
      錄、桃園縣政府水務局水保課九十三年九月二日會勘紀錄
      、臺灣桃園地方法院檢察署檢察官九十三年八月四日勘驗
      筆錄、桃園縣大溪地政事務所土地複丈成果圖及現場照片
      共八十四張在卷可證，從而被告確有未依法擬具水土保持
      計畫及報請主管關核准，而在附表編號一所示地號土地任
      意開挖、堆積土石及在他人及公有山坡地內未經地主同意
      擅自開挖整地、堆積土石、闢建道路等節，應堪認定。
（二）又桃園縣政府水務局人員午○○、亥○○於九十三年六月
      二十五日會同桃園縣龍潭鄉公所人員至現場勘查，其會勘
      意見為：「一、天○○未經申請許可，亦未先擬具水保計
 　   畫‧‧‧擅自在公告山坡地範圍內之土地上，開闢道路（
      路長約七百公尺，寬十五公尺，高十公尺）、大面積開挖
      整地堆積土石，未做妥防護措施造成水土流失，阻斷水流
      ，逢豪雨將釀成災害之虞。二、本違規行為在地形陡峭之
      山坡地上，造成土石裸露、地面植被全被破壞，逢豪雨將
      造成崩坍、土石流災害，已構成水土流失‧‧‧」，且桃
      園縣政府水務局水保課人員午○○、亥○○會同水保技師
      丙○○、大地技師黃周易、廖書賢、桃園縣龍潭鄉公所農
      經課人員曾德炆於九十三年九月二日至現場會勘，會勘結
      論為「‧‧‧二、現場已用稻草蓆覆蓋部分坡面，惟已發
      現多處沖蝕溝及小規模崩塌（水土流失）。三、現場開發
      後逕流係數改變，雖已於山邊溝設置消能設施，但緊急沈
      砂滯洪設施量體宜進一步確認。四、以上僅為現場狀況描
      述，實際水土流失量體宜委託專業公會進一步鑑定。」，
      此有桃園縣違規使用山坡地案件九十三年六月二十五日現
      場會勘紀錄、桃園縣政府水務局水保課九十三年九月二日
      會勘紀錄各一份存卷可憑。
（三）又證人午○○於本院審理時證述：「‧‧‧‧我們到現場
      來看，現場有開闢一條道路，也有堆積土石、開挖整地，
      對於土壤飽和度有造成破壞，若是有豪、大雨必定會有水
      土流失，與原地貌相比，原地貌是有草、木植生覆蓋，開
      挖之後，造成土石裸露，土石鬆動，會生水土流失，且違
      規地點是屬於集水區上游的部分，大量雨水會導致土石流
      失到下游地區，所以我們要求被告提出水土保持改正計畫
      。」、「我們是依據現場認定，因為水土流失量必須由專
      業人士評估，而現場有很多沖蝕溝，第二點部分（指桃園
      縣政府水務局水保課九十三年九月二日會勘紀錄第二點）
      ，是因為現況描述，第四點部分（指桃園縣政府水務局水
      保課九十三年九月二日會勘紀錄第四點）是無法立即判斷
      量體，才會這樣記載。」、「（問：你於九十四年五月二
      十日庭訊時有提到會勘情形水土是有流失之虞，現又稱有
      水土流失，二答案有何不同？）我覺得這是文字上的表示
      ，我們認定有致生水土流失，所以才會移送法院，有致生
      水土流失之虞，當然包含有水土流失。」等語（詳本院九
      十四年五月二十日簡式審判筆錄、同年十一月十五日審判
      筆錄）；及證人即九十三年九月二日至現場會勘之水保技
      師丙○○於本院審理時證述：「我們有看到現場有一些沖
      蝕溝，有部分有稻草蓆覆蓋，地表有裸露的現象。」、「
      現況來看，有沖蝕溝，所以有水土流失發生。」、「（問
      ：水土流失規模如何—指現場？）該規模必須經過專業技
      師鑑定才可以得知，量體無法由現況表現出來，但是現場
      有水土流失。」、「我們是寫小規模的崩塌，因為現場已
      經產生崩塌現象，但是該崩塌範圍較小，我們只有看到該
      崩塌現場。」、「水土流失主要是因為地表徑流造成表土
      沖刷，徑流會將表土帶走，就是水土流失，例如：將東西
      倒入碗中，所有東西會流到碗的底部，但是東西並無流失
      ，因為所有東西都在碗的底部，但是現在若是單一坡面的
      集水區，此時所生流失的東西已經流到集水區外，此情形
      下就是水土流失。」、「（問：本案違規情形，是否就有
      此事由？）這些產生的流失已經流失到基地外，才會這些
      沖蝕溝。」等語綦詳（詳本院九十四年十一月十五日審判
      筆錄）。而按證人午○○之學歷為中興大學土木工程研究
      所畢業，並經國家考試合格領有水利工程技師證書、及通
      過公務人員高考及格、證人丙○○為水保技師，並參與臺
      灣省、台北市水土保持技師公會，業據證人午○○、丙○
      ○於本院審理時證述在卷，從而，證人午○○、丙○○就
      本案現場是否已生水土流失一節，渠等本其專業判斷應具
      相當之公信力，而足採信，是揆之證人午○○、丙○○明
      確證述被告開挖之現場已生水土流失之證詞及前揭卷附之
      會勘紀錄二份，足認本件因被告之開挖整地致地表裸露及
      形成多處沖蝕溝、小規模崩塌，而生水土流失之結果，是
      被告及其辯護人以本件開挖之現場並未無水土流失之結果
      云云，顯不足採。
（四）按自首，係以對於未發覺之犯罪自首而受裁判為要件，故
      犯罪行為人應於有偵查犯罪職權之公務員未發覺犯罪事實
      或犯罪人之前自首犯罪，且接受裁判，兩項要件兼備，始
      得依刑法第六十二條前段自首之規定減輕其刑（參見最高
      法院八十六年度台上字第一九五一號判決）。查證人鐘隆
      發於本院審理時證述其在桃園縣政府水務局任山坡地巡查
      員一職，伊於九十三年六月二十五日到現場查訪是因為民
      眾檢舉現場還有在開挖，當天被告有到場表示是其所開挖
      ，但並未委託伊到警局自首等語（詳本院九十四年五月二
      十日簡式審判筆錄）、證人午○○於本院審理時亦證述伊
      當時在桃園縣政府任水保課土木技士一職，被告於九十三
      年六月二十五日到場表示其為行為人時，並未委託伊向警
      察機關或地檢署自首，伊僅告知被告會依法移送等語（詳
      本院九十四年五月二十日簡式審判筆錄、同年十一月十五
      日審判筆錄），從而，證人鐘隆發、午○○僅係一般行政
      之公務員，而非有偵查犯罪職權之公務員，被告既未委託
      證人鐘隆發、午○○向有偵查犯罪職權之公務員表示自首
      接受裁判之意，亦未向有偵查犯罪職權之公務員自首犯罪
      接受裁判，核與刑法第六十二條前段規定之要件不合，被
      告及其辯護人辯解被告行為合於自首減輕其刑之規定，並
      無足採。
（五）再者，證人未○○於本院審理時證述：「有口頭上同意被
      告使用（指申○○所有之前揭五筆土地），但是還沒有訂
      任何契約。」、「我們自己的地在哪裡，我們也不是很清
      楚，正確地界在何處，我不清楚。」、「（問：你有無將
      你們所有的土地地號約是哪幾筆告知被告？）有告知，並
      告知被告若是他要承租土地，要鑑界。」等語（詳本院九
      十四年十二月八日審判筆錄），且被告於本院審理時亦供
      述：「（問：你方稱未○○有給你五筆他們向達裕開發股
      份有限公司購買土地的買賣合約書影本，他們只有買五筆
      土地，為何你使用的土地地號達十七筆—應為十六筆，顯
      係口誤，而其中這十七筆土地之中，只有一筆土地是屬於
      申○○所有？）當初鑑界費用很高，我們那時候只是用目
      測，所以才錯誤挖到十七筆土地。」、「（問：你剛才向
      本院陳述，那些土地是在山坡地上，你應該知道這是屬於
      山坡地的土地，是否如此？）地在山中間。」等語，按被
      告取得證人未○○同意使用申○○所有前揭五筆土地，竟
      未鑑界而率以目測方式確定申○○所有前揭五筆土地之範
      圍，被告顯有預見越界開挖他人土地之可能，且不違背其
      本意之故意，至為灼然。
    綜上所述，被告所辯無非避就之詞，不足採信，本件事證明
    確，被告犯行堪足認定，應依法論科。
三、按山坡地保育利用條例係六十五年四月二十九日公布施行，
    該條例有關保育、利用及水土保持之實施範圍，僅及於行政
    院依該條例第三條規定公告之「山坡地」，其他高山林地、
    水庫、河川上游集水區○○道兩岸、海岸及沙灘等地區之水
    土保持工作，則不包括在內。嗣政府鑑於台灣國土資源有限
    ，地陡人稠，土質脆弱，加以山坡地過度開發利用，致地表
    沖蝕、崩塌嚴重，每逢颱風豪雨，常導致嚴重災害，為建立
    完善之水土保持法規制度，積極推動各項水土保持工作，發
    揮整體水土保持之治本功能，乃針對經濟建設發展需要及水
    土保持發展情形，於八十三年五月二十七日制定水土保持法
    ，將所有需要實施水土保持地區作一整體之規範，並將山坡
    地保育利用條例中有關山坡地之水土保持事項一併納入本法
    之規定範圍，於第八條第一項第五款明定山坡地之開發及堆
    積土石等處理、利用，應經調查規劃，依水土保持技術規範
    實施水土保持之處理與維護。該法所稱之山坡地，依同法第
    三條第三款規定，係指國有林事業區、試驗用林地、保安林
    地，及經中央或直轄市主管機關參照自然形勢、行政區域或
    保育、利用之需要，就標高在一百公尺以上，或標高未滿一
    百公尺，而其平均坡度在百分之五以上者劃定範圍，報請行
    政院核定公告之公、私有土地，其範圍已較山坡地保育利用
    條例第三條所稱之山坡地為廣，且該法第一條第二項規定：
    「水土保持，依本法之規定；本法未規定者，適用其他法律
    之規定」。是就立法沿革、法律體例、立法時間及立法目的
    而言，水土保持法係山坡地保育利用條例之特別法，行為人
    所為，倘皆合於上揭二法律之犯罪構成要件，自應優先適用
    水土保持法。又水土保持法第三十二條第一項規定之在公有
    或私人山坡地未經同意擅自墾殖、占用或從事開發、經營或
    使用，致生水土流失或毀損水土保持之處理與維護設施罪，
    因屬實害犯，以發生水土流失或毀損水土保持之處理與維護
    設施之結果為必要，與不以已發生具體之實害為必要，僅以
    發生公共危險為已足之危險犯者不同；若已為上開犯行，僅
    尚未發生水土流失或毀損水土保持之處理與維護設施之結果
    ，雖不成立水土保持法第三十二條第一項前段之罪，自該當
    於同條第四項之未遂犯；若謂凡未經同意擅自墾殖、占用或
    從事開發、經營或使用，即當然已致生水土流失或毀損水土
    保持之處理與維護之結果，則該條第四項未遂犯之規定，無
    異形同具文，自不符立法之意旨，最高法院九十四年度台上
    字第四Ｏ七三號判決亦同此旨。
四、次按公、私有土地之經營或使用，依法應實施水土保持處理
    與維護者，該土地之經營人、使用人或所有人，為水土保持
    義務人，為水土保持法第四條所明定。被告天○○取得附表
    編號一所示地號申○○所有土地之使用權，其為水土保持義
    務人無疑。是被告在附表編號一地號土地開挖整地，而未依
    法擬具水土保持計畫，致生水土流失，核其此部分所為，係
    犯水土保持法第三十三條第三項前段之未依規定擬具水土保
    持計畫致生水土流失罪；又被告在附表編號二至十六號地號
    土地、附件及附圖所示未登錄地，擅自占用、開挖整地、堆
    積土石，致生水土流失之行為，係犯水土保持法第三十二條
    第一項前段之於公有及私人山坡地內未經同意擅自占用、開
    挖整地、堆積土石致生水土流失罪（起訴書已載明起訴範圍
    ，並據公訴人於本院審理時當庭補充被告所犯法條）。又被
    告行為雖另構成山坡地保育利用條例第三十四條第一項之於
    公有及私人山坡地內擅自墾植占用罪、第三十五條第三項之
    未依規定擬具水土保持計畫致生水土流失罪罪，然水土保持
    法為山坡地保育利用條例之特別法，詳如前述，故僅依水土
    保持法論斷。而其中水土保持法第三十二條之規定，本質上
    即含有竊佔罪之性質，此部分自不另構成竊佔罪（參照最高
    法院九十年度台上字第四三二五號判決）。又被告僱用不知
    情之不詳成年男子三至五人在附圖所示之土地上開挖整地、
    闢建道路、堆積土石，係屬間接正犯。被告連續僱工開挖整
    地等行為，係基於同一犯意下之接續行為，為接續犯。被告
    以一行為觸犯二罪（水土保持法第三十二條第一項前段、第
    三十三條第三項前段），為想像競合犯，應依刑法第五十五
    條前段之規定，論以情節較重之水土保持法第三十二條第一
    項前段之於公有及私人山坡地內未經同意擅自占用、開挖整
    地、堆積土石致生水土流失罪處斷。被告有前揭論罪科刑執
    行之情形，此有臺灣高等法院被告前案紀錄表一份在卷足參
    ，其於受有期徒刑之執行完畢後五年以內再犯本件有期徒刑
    以上之罪，為累犯，應依刑法第四十七條規定加重其刑。爰
    審酌被告僱工大肆在附圖所示之土地擅自占用、開挖整地、
    堆積土石，顯無視於法律之存在，且其開墾之面積廣大，犯
    後猶飾詞狡辯，並參酌其犯罪所生之危害非輕，然已於期限
    內改正並經桃園縣政府檢查通過，此有桃園縣政府九十四年
    七月二十二日府水保字第Ｚ○○○○○○○○○號函附卷足
    憑（附本院卷）及其他一切情狀，量處如主文所示之刑，並
    罰金部分諭知易服勞役折算標準。
據上論斷，應依刑事訴訟法第二百九十九條第一項前段，水土保
持法第三十二條第一項前段、第三十三條第三項前段，刑法第十
一條前段、第四十七條、第五十五條、第四十二條第三項、現行
法規所定貨幣單位折算新臺幣條例第二條，判決如主文。
本案經檢察官李允煉到庭執行職務。
中　　華　　民　　國　　94　　年　　12　　月　　22　　日
　　　　　　　　　刑事第一 庭  審判長法　官  曾淑華
                                     法  官  王耀興
                                     法  官  黃梅淑
以上正本證明與原本無異。
如不服本判決，應於判決送達後10日內向本院提出上訴狀（應附
繕本），上訴於臺灣高等法院。
　　　　　　　　　　　　　       　　書記官　魏里安
中　　華　　民　　國　　94　　年　　12　　月　　22　　日
附錄本案論罪科刑法條：
水土保持法第32條第1 項規定：
在公有或私人山坡地或國、公有林區或他人私有林區內未經同意
擅自墾殖、占用或從事第8 條第1 項第2 款至第5 款之開發、經
營或使用，致生水土流失或毀損水土保持之處理與維護設施者，
處六個月以上5 年以下有期徒刑，得併科新台幣60萬元以下罰金
。但其情節輕微，顯可憫恕者，得減輕或免除其刑。
水土保持法第33條規定：
有下列情形之一者，處新台幣 6 萬元以上 30 萬元以下罰鍰：
一  違反第 8 條第 1 項規定未依水土保持技術規範實施水土保
    持之處理與維護，或違反第22條第1 項，未在規定期限內改
    正或實施仍不合水土保持技術規範者。
二  違反第 12 條至第 14 條規定之一，未先擬具水土保持計畫
    或未依核定計畫實施水土保持之處理與維護者，或違反第23
    條規定，未在規定期限內改正或實施仍不合水土保持技術規
    範者。
前項各款情形之一，經繼續限期改正而不改正者或實施仍不合水
土保持技術規範者，按次分別處罰，至改正為止，並令其停工，
得沒入其設施及所使用之機具，強制拆除及清除其工作物，所需
費用，由經營人、使用人或所有人負擔。
第 1 項第 2 款情形，致生水土流失或毀損水土保持之處理與維
護設施者，處6 月以上5 年以下有期徒刑，得併科新台幣60 萬
元以下罰金；因而致人於死者，處3 年以上10年以下有期徒刑，
得併科新台幣80萬元以下罰金；致重傷者，處1 年以上7 年以下
有期徒刑，得併科新台幣60萬元以下罰金。
附表：
┌──┬───┬─────┬──────┬───────────┐
│編號│地段  │地號      │使用分區    │ 所有權人             │
├──┼───┼─────┼──────┼───────────┤
│一  │八張犁│六六三之二│山坡地保育區│申○○                │
├──┼───┼─────┼──────┼───────────┤
│二  │八張犁│六七四之十│山坡地保育區│丑○○、寅○○、庚○○│
│    │      │          │            │、巳○○○、戊○○、翁│
│    │      │          │            │仁瑞、癸○○、戌○○○│
│    │      │          │            │、子○○、辰○○、翁廷│
│    │      │          │            │堅、丁○○○、酉○○○│
│    │      │          │            │、壬○○、卯○○、莊翁│
│    │      │          │            │員妹、辛○○、己○○等│
│    │      │          │            │十八人。              │
├──┼───┼─────┼──────┼───────────┤
│三  │八張犁│六八三    │山坡地保育區│達裕開發股份有限公司  │
├──┼───┼─────┼──────┼───────────┤
│四  │八張犁│六八四    │山坡地保育區│達裕開發股份有限公司  │
├──┼───┼─────┼──────┼───────────┤
│五  │八張犁│六八五    │山坡地保育區│達裕開發股份有限公司  │
├──┼───┼─────┼──────┼───────────┤
│六  │八張犁│六八五之二│山坡地保育區│達裕開發股份有限公司  │
├──┼───┼─────┼──────┼───────────┤
│七  │八張犁│六八五之三│山坡地保育區│達裕開發股份有限公司  │
├──┼───┼─────┼──────┼───────────┤
│八  │八張犁│六八五之九│山坡地保育區│達裕開發股份有限公司  │
├──┼───┼─────┼──────┼───────────┤
│九  │八張犁│六八六    │山坡地保育區│達裕開發股份有限公司  │
├──┼───┼─────┼──────┼───────────┤
│十  │八張犁│六八七    │山坡地保育區│中華民國              │
├──┼───┼─────┼──────┼───────────┤
│十一│八張犁│七六五之五│山坡地保育區│達裕開發股份有限公司  │
├──┼───┼─────┼──────┼───────────┤
│十二│八張犁│八四二    │山坡地保育區│達裕開發股份有限公司  │
├──┼───┼─────┼──────┼───────────┤
│十三│八張犁│八四六    │山坡地保育區│達裕開發股份有限公司、│
│    │      │          │            │地○○                │
├──┼───┼─────┼──────┼───────────┤
│十四│三坑子│八四七    │一般農業區  │中華民國              │
├──┼───┼─────┼──────┼───────────┤
│十五│八張犁│八四八    │山坡地保育區│地○○                │
├──┼───┼─────┼──────┼───────────┤
│十六│八張犁│八五四    │山坡地保育區│甲○○、乙○○、宇○○│
└──┴───┴─────┴──────┴───────────┘
